【裁判字號】    89,上訴,3865
【裁判日期】    891006
【裁判案由】    懲治走私條例
【裁判全文】
臺灣高等法院刑事判決                          八十九年度上訴字第三八六五號
    上  訴  人
    即  被  告  甲○○
    選任辯護人  簡文玉
右上訴人因懲治走私條例案件，不服臺灣板橋地方法院八十九年度訴字第一四六七號
，中華民國八十九年十月六日第一審判決（起訴案號：臺灣板橋地方法院檢察署八十
九年度偵字第九一五二號）提起上訴，本院判決如左：
    主  文
上訴駁回。
    事  實
一、甲○○（起訴書誤載為鄧錦宗，應予更正）曾於民國（下同）八十七年十二月十
    七日因懲治走私條例案件，經臺灣彰化地方法院判處有期徒刑八月，嗣經台灣高
    等法院台中分院駁回上訴，再經最高法院駁回上訴確定，於八十八年十月二十四
    日在監執行完畢（原審誤為八十八年十二月二十四日執行完畢，應予更正），猶
    不知悔改，復於八十九年五月六日下午二時許，因受真實姓名年籍不詳「林先生
    」之成年男子以電話聯繫所託，而以一車次新台幣（下同）一千二百元之代價，
    前往國道中山高速公路位於臺北縣五股交流道處，運送完稅價格已逾十萬元之未
    貼專賣憑證走私七星牌洋菸共五十箱（每箱二十五條、每條十包，完稅價格每包
    十四點二元，共計十七萬七千五百元），至臺北縣新莊市○○路一六三號前，以
    交付「林先生」，而運送私運進口已逾公告數額之管制物品。嗣於同日下午三時
    三十分許，甲○○於運送該批未稅洋菸到達臺北縣新莊市○○路一六三號前，等
    候「林先生」前往取貨之際，為警當場查獲，並扣得上開未稅洋煙共五十箱，而
    循線偵悉上情。
二、案經臺北縣警察局移請臺灣板橋地方法院檢察署檢察官偵查起訴。
    理  由
一、訊之上訴人即被告甲○○固供承其有於前開時地受託運送物品之情，惟辯稱：其
    係臨時受託運送貨物，並不知所運送之物品為未稅洋菸，「林先生」僅告知其所
    運送之物品為玩具，其受託運貨，亦不可能予以拆封查看云云。經查：
  (一)被告於上述時地受託運送之貨物，係未貼專賣憑證走私之七星牌洋菸，其數量共
    五十箱，每箱二十五條、每條十包，而該洋菸完稅價格每包十四點二元，共計十
    七萬七千五百元乙節，有扣押物品表及財政部關稅總局驗估處八十九年六月七日
    總驗二（二）字第八九一○○三五○號函各一件附於偵查卷可稽，足認扣得之洋
    菸為管制物品，其未貼專賣憑證，顯未經繳稅，為私運進口之物品，完稅價格並
    已逾十萬元之公告數額等情無訛。
  (二)被告既已自承其係以運送貨物為業，此次委託其運送貨物之「林先生」其前未曾
    委託其運送貨物等情明確（見原審卷十八頁），且被告於運送本件貨物時，亦無
    任何記過單、收據等相關之文書，收貨、送貨之地點均在馬路邊，亦與貨運業平
    日運送之情形有間，參以被告於八十五年間即有走私之前科，於八十六年四月八
    日復因運送走私物品而經法院判決有期徒刑八月，甫於八十八年十月二十四日執
    行完畢，有被告之前科表及各該刑事判決在卷可查，而該次走私亦係在台北市○
    ○道下受不詳姓名之人委託運送香菇、洋煙等走私物品，而本件被告僅以電話聯
    繫委託在國道中山高速公路交流道處取貨運送，二者情形無異，是被告所辯不知
    係走私物品云云，難於採信。
  (三)查獲本案之警員即證人殷文進於本院調查時證稱：「當時到現場有看到跟檢舉內
    容一樣的小貨車，正要往地下室開，我們就盤查，我們把帆布拉開，用一般紙箱
    封著，裡面是香煙，紙箱外表有無標示不記得，有的紙箱泡過水，爛爛的，有的
    是好的，當時他好像講說『去了』（台語發音）」等語（見本院卷廿七頁），可
    證被告於警員查獲時即知犯行為人發覺，亦可佐證被告所言不知情一節不足採信
    。
  (四)綜上所述，被告上開犯行應堪認定，自應依法論科。
二、核被告所為，係犯懲治走私條例第三條第一項之運送走私物品罪。查被告有事實
    欄所載之犯罪科刑執行情形，有臺灣高等法院被告全國前案紀錄表一份、台灣板
    橋地方法院檢察署刑案資料註記表（見偵查卷十九頁）在卷可憑，其受有期徒刑
    之執行完畢後，五年以內再犯有期徒刑以上之本罪，為累犯，應依法加重其刑。
    原審本同上見解，適用懲治走私條例第三條第一項、第十一條，刑法第四十七條
    之規定，並審酌被告已有走私前科，仍為本件犯行，與其犯罪之動機、目的、手
    段、所運送之走私物品非多、所得非鉅及犯後態度等一切情狀，量處有期徒刑八
    月，至扣案之未稅洋菸，因被告並未違反臺灣省內菸酒專賣暫行條例，即不得依
    同條例第四十條規定沒收，且該未稅洋菸亦非違禁物，又非被告所有供本件犯罪
    所用或犯罪所得之物，自不能於本案諭知沒收，應由行政機關另行裁處沒入，其
    認事用法及量刑均無不當，被告上訴否認犯罪指摘原判決不當，為無理由，應駁
    回其上訴。
據上論斷，應依刑事訴訟法第三百六十八條，判決如主文。
本案經檢察官郭弘佑到庭執行職務。
中      華      民      國    八十九    年     十二     月    二十七    日
                              臺灣高等法院刑事第十三庭
                                  審判長法  官  常  尚  信
                                        法  官  盧  彥  如
                                        法  官  周  占  春
右正本證明與原本無異。
如不服本判決應於收受送達後十日內向本院提出上訴書狀，其未敘述上訴之理由者並
得於提起上訴後十日內向本院補提理由書（均須按他造當事人之人數附繕本）。
                                        書記官  蕭  麗  珍
中    華    民    國    八十九    年      十二      月      二十七      日
附錄：本案論罪科刑法條全文
懲治走私條例第三條第一項
運送、銷售或藏匿前條第一項之走私物品者，處五年以下有期徒刑、拘役或科或併科
新臺幣九萬元以下罰金。


司法院資訊處製作；財團法人民間司法改革基金會備份。
